臺灣臺北地方法院小額民事判決
110年度北小字第3676號
原      告  第一產物保險股份有限公司

法定代理人  李正漢
訴訟代理人  陳鏡威
被      告  張清意

上列當事人間請求損害賠償事件，本院於民國110年11月26日言
詞辯論終結，判決如下：
    主　　　文
被告應給付原告新臺幣伍萬參仟參佰貳拾陸元，及自民國一百一
十年十一月七日起至清償日止，按年息百分之五計算之利息。
原告其餘之訴駁回。
訴訟費用新臺幣壹仟元，由被告負擔其中新臺幣柒佰柒拾元，餘
由原告負擔。
本判決第一項得假執行。被告如以新臺幣伍萬參仟參佰貳拾陸元
為原告預供擔保後，得免為假執行。
    事實及理由
一、被告經合法通知，未於言詞辯論期日到場，核無民事訴訟法
    第386條所列各款情事，爰依原告之聲請，准由其一造辯論
    而為判決。
二、原告起訴主張略以：被告於民國108年7月17日上午8時許，
    駕駛車牌號碼000-0000號租賃小客車，於臺北市○○區○○○路0
    0巷00號前，因駕駛不慎與原告承保、訴外人王滿玲所有、
    訴外人陳軍成停放於路旁停車格之車牌號碼0000-00號自小
    客車（下稱系爭車輛）發生碰撞，致系爭車輛受損。系爭車
    輛經送廠修復，支出必要修復費用新臺幣（下同）6萬9,599
    元，其中板金1萬3,950元、烤漆2萬3,414元、零件3萬2,235
    元，原告已依約賠付被保險人，並依保險法第53條第1項規
    定取得代位求償權，爰依侵權行為損害賠償之法律關係請求
    等語，並聲明：被告應給付原告6萬9,599元，及自起訴狀繕
    本送達翌日起至清償日止，按年息5%計算之利息。
三、被告未於言詞辯論期日到場，亦未提出書狀作何聲明陳述。
四、得心證之理由：
　㈠原告主張被告於上開時、地，駕駛車牌號碼000-0000號租賃
    小客車，與原告承保訴外人王滿玲所有、訴外人陳軍成停放
    於路邊停車格之系爭車輛發生碰撞，致系爭車輛受損等情，
    業據原告提出汽車保險計算書、道路交通事故當事人登記聯
    單、現場圖、車損照片等件影本為證（卷第13頁、第15-16
    頁、第19-22頁），並經本院依職權向臺北市政府警察局交
    通警察大隊調取本件事故相關資料查閱屬實（卷第25-43頁
    ），而被告經本院合法通知，未於言詞辯論期日到場，復未
    提出書狀答辯供本院斟酌，依民事訴訟法第280條第3項準用
    同條第1項規定，視同自認，自堪信原告之主張為真正。
  ㈡按汽車行駛時，駕駛人應注意車前狀況及兩車並行之間隔，
    並隨時採取必要之安全措施；道路交通安全規則第94條第3
    項前段定有明文。次按因故意或過失，不法侵害他人之權利
    者，負損害賠償責任；汽車、機車或其他非依軌道行駛之動
    力車輛，在使用中加損害於他人者，駕駛人應賠償因此所生
    之損害，但於防止損害之發生，已盡相當之注意者，不在此
    限；被保險人因保險人應負保險責任之損失發生，而對於第
    三人有損失賠償請求權者，保險人得於給付賠償金額後，代
    位行使被保險人對於第三人之請求權；但其所請求之數額，
    以不逾賠償金額為限；民法第184條第1項前段、第191條之2
    ，保險法第53條第1項亦均有規定。查被告駕駛車輛行經肇
    事地點，因輪胎打滑與原告承保、訴外人王滿玲所有、訴外
    人陳軍成停放之系爭車輛發生碰撞，致系爭車輛受損，被告
    對於防止損害之發生顯未盡相當之注意，就本件交通事故之
    發生自有過失，且被告之過失行為與系爭車輛所受損害間有
    相當因果關係，被告應負侵權行為損害賠償責任。又原告依
    保險契約給付系爭車輛之修復費用後，自得依上開法律規定
    代位行使對被告之損害賠償請求權。
　㈢次按，不法毀損他人之物者，被害人得請求賠償其物因毀損
    所減少之價額，民法第196條亦有明定。又依民法第196條請
    求賠償物被毀損所減少之價額，得以修復費用為估定之標準
    ，但以必要者為限（例如︰修理材料以新品換舊品，應予折
    舊），有最高法院77年度第9次民事庭會議決議可資參照。
    查原告承保之系爭車輛因本件車禍支出修理費用6萬9,599元
    ，其中鈑金1萬3,950元、烤漆23,414元、零件3萬2,235元，
    有北智捷汽車股份有限公司出具之估價單與統一發票在卷可
    稽（卷第14頁、第18頁）。系爭車輛之修理，既以新零件更
    換被毀損之舊零件，自應將折舊予以扣除。而系爭車輛於10
    6年12月出廠，至108年7月17日事故發生止，已出廠1年7月
    ，有系爭車輛行車執照為證（卷第17頁），按行政院所頒佈
    之固定資產耐用年數表及固定資產折舊率表規定非運輸業用
    自用小客車之耐用年數為5年，依定率遞減法每年折舊369/1
    000，系爭車輛修復費用中零件部分扣除如附表所示折舊金
    額後為1萬5,962元，加計工資與烤漆費用共5萬3,326元，屬
    必要之修理費用，原告就此部分之請求，應予准許。
　㈣末按遲延之債務，以支付金錢為標的者，債權人得請求依法
    定利率計算之遲延利息；應付利息之債務，其利率未經約定
    ，亦無法律可據者，週年利率為百分之五；給付無確定期限
    者，債務人於債權人得請求給付時，經其催告而未為給付，
    自受催告時起，負遲延責任，其經債權人起訴而送達訴狀，
    或依督促程序送達支付命令，或為其他相類之行為者，與催
    告有同一效力；民法第233條第1項前段、第203條、第229條
    第2項均有規定。準此，原告請求給付自起訴狀繕本送達翌
    日即110年11月7日（卷第93頁）起至清償日止，按年息5%計
    算之利息，於法並無不合，應予准許。
　㈤綜上所述，原告依侵權行為損害賠償之法律關係，請求被告
    給付5萬3,326元，及自起訴狀繕本送達翌日即110年11月7日
    起至清償日止，按年息5%計算之利息，為有理由，應予准許
    。逾此範圍則屬無據，應予駁回。
五、本件原告勝訴部分係就民事訴訟法第436條之8適用小額訴訟
    程序所為被告敗訴之判決，依同法第436條之20規定，應依
    職權宣告假執行，並依同法第436條之23準用第436條第2項
    ，適用同法第392條第2項規定，依職權宣告被告如以主文第
    4項所示金額為原告預供擔保，得免為假執行。
六、訴訟費用負擔之依據：民事訴訟法第79條。本件訴訟費用額
    ，依後附計算書確定如主文所示金額。
中　　華　　民　　國　　110 　年　　12　　月　　10　　日
　　　　　　　　　臺灣臺北地方法院臺北簡易庭
　　　　　　　　　　　　　　　法　官　蔡玉雪
以上正本證明與原本無異。
如不服本判決，須以違背法令為理由，於判決送達後20日內向本
庭提出上訴狀（應按他造當事人之人數附繕本）；如委任律師提
起上訴者，應一併繳納上訴審裁判費。
中　　華　　民　　國　　110 　年　　12　　月　　10　　日
　　　　　　　　　　　　　　　書記官　陳黎諭
計   算   書：
項　　　　目 金額（新臺幣） 備　　註 第一審裁判費 1,000元 原告部分勝訴，故訴訟費用中770元由被告負擔，其餘230元由原告負擔。 合　　　　計 1,000元  
附表（零件折舊計算式，元以下四捨五入）：
第一年折舊：32,235×0.369＝11,895元；
第二年折舊：（32,235－11,895）×0.369×7/12＝4,378元；
折舊後殘值：32,235－11,895－4,378＝15,962元。
附錄：
一、民事訴訟法第436條之24第2項：
　　對於小額程序之第一審裁判上訴或抗告，非以其違背法令為
    理由，不得為之。
二、民事訴訟法第436條之25：
　　上訴狀內應記載上訴理由，表明下列各款事項：
    ㈠原判決所違背之法令及其具體內容。
    ㈡依訴訟資料可認為原判決有違背法令之具體事實。